臺灣臺中地方法院刑事判決　　　　　　　100年度訴字第614號
公　訴　人　臺灣臺中地方法院檢察署檢察官
被　　　告　柯文傑
上列被告因違反毒品危害防制條例案件，經檢察官提起公訴（
100年度撤緩毒偵字第9、10號），本院依簡式審判程序判決如下
：
    主  文
柯文傑施用第一級毒品，處有期徒刑捌月；又施用第二級毒品，
共二罪，各處有期徒刑肆月。應執行有期徒刑壹年壹月。
    事  實
一、柯文傑前因施用第二級毒品案件，經本院以99年度沙簡字第
    561號判處有期徒刑3月確定，因施用第二級毒品案件，經本
    院以99年度沙簡字第410號判處有期徒刑3月確定，因施用第
    二級毒品案件，經本院以99年度沙簡字第435號判處有期徒
    刑3月確定，上開3案，再經本院以99年度聲字第4737號裁定
    合併定其應執行之刑為有期徒刑6月確定，嗣於民國99年12
    月2日送監執行，現仍在法務部矯正署臺中監獄執行中（不
    構成累犯）。另因施用毒品案件，經本院以97年度毒聲字第
    179號裁定送觀察、勒戒後，認無繼續施用毒品之傾向，於9
    7年4月16日執行完畢，並經臺灣臺中地方法院檢察署檢察官
    以97年度毒偵字第1159號為不起訴處分確定。詎柯文傑於前
    開觀察、勒戒執行完畢釋放後5年內，仍不知悔改，復基於
    施用第一級毒品海洛因、第二級毒品甲基安非他命之犯意，
    先後為下列施用第一級毒品海洛因、第二級毒品甲基安非他
    命之犯行：
  (一)於98年4月12日上午10時許，在停放於臺中縣梧棲鎮（現改
    制為臺中市梧棲區○○○○○道路旁之友人自用小客車內，
    以將第一級毒品海洛因摻入香菸點燃抽吸之方式，施用第一
    級毒品海洛因1次；又於上開施用第一級毒品海洛因後之同
    日某時許，在上開地點，以將第二級毒品甲基安非他命粉末
    置於玻璃球管內用火燒烤而吸其煙霧之方式，施用第二級毒
    品甲基安非他命1次。嗣於同月15日上午9時40分許（起訴書
    誤載為同月14日下午3時許），員警持本院核發之搜索票至
    其位在臺中縣梧棲鎮居○街214號住處搜索，經其同意採集
    尿液送驗，結果呈嗎啡、甲基安非他命陽性反應，始悉上情
    。
  (二)於99年2月1日某時許，在停放於臺中縣梧棲鎮○道路旁之友
    人自用小客車上，以將第二級毒品甲基安非他命粉末置於玻
    璃球管內用火燒烤而吸其煙霧之方式，施用第二級毒品甲基
    安非他命1次。嗣於同月2日上午9時許，員警經其同意採集
    尿液送驗，結果呈甲基安非他命陽性反應，始悉上情。
二、案經臺中縣警察局（現改制為臺中市政府警察局）清水分局
    報告、臺中市政府警察局移送臺灣臺中地方法院檢察署檢察
    官偵查起訴。
    理  由
一、按除被告所犯為死刑、無期徒刑、最輕本刑為3年以上有期
    徒刑之罪或高等法院管轄第一審案件者外，於刑事訴訟法第
    273條第1項程序進行中，被告先就被訴事實為有罪之陳述時
    ，審判長得告知被告簡式審判程序之旨，並聽取當事人、代
    理人、辯護人及輔佐人之意見後，裁定進行簡式審判程序；
    除簡式審判程序、簡易程序及第376條第1款、第2款所列之
    罪之案件外，第一審應行合議審判；刑事訴訟法第273條之1
    第1項、第284條之1分別定有明文。本件被告柯文傑所犯係
    死刑、無期徒刑、最輕本刑為3年以上有期徒刑或高等法院
    管轄第一審案件以外之罪，且於本院行準備程序時就被訴事
    實為有罪之陳述，經受命法官告知簡式審判程序之旨，並聽
    取公訴人、被告之意見後，本院合議庭認無不得或不宜改依
    簡式審判程序進行之處，經評議結果，裁定改由受命法官獨
    任行簡式審判程序，合先敘明。
二、訊據被告柯文傑對於上開施用第一級毒品海洛因、第二級毒
    品甲基安非他命之犯行，均坦承不諱，且員警於98年4月15
    日，經其同意採集尿液送驗，結果呈嗎啡、甲基安非他命陽
    性反應，另於99年2月2日，經其同意採集尿液送驗，結果呈
    甲基安非他命陽性反應，此有尿液真實姓名對照表、尿液代
    號與真實姓名對照表、勘察採證同意書各1紙、中山醫學大
    學附設醫院檢驗科藥物檢測中心尿液檢驗報告2紙在卷可稽
    ，足徵被告之自白確與事實相符。又被告前因施用毒品案件
    ，經本院以97年度毒聲字第179號裁定送觀察、勒戒後，認
    無繼續施用毒品之傾向，於97年4月16日執行完畢，並經臺
    灣臺中地方法院檢察署檢察官以97年度毒偵字第1159號為不
    起訴處分確定，有臺灣臺中地方法院檢察署刑案資料查註紀
    錄表及臺灣高等法院被告前案紀錄表各1份在卷可考。被告
    於97年4月16日觀察、勒戒執行完畢釋放後，5年內再犯本件
    施用第一級毒品、第二級毒品犯行，依毒品危害防制條例第
    23 條第2項規定，自應依法論科。本件事證明確，被告施用
    第一級毒品海洛因、第二級毒品甲基安非他命之犯行，均堪
    認定。
三、核被告所為，分別係犯毒品危害防制條例第10條第1項之施
    用第一級毒品罪、同條第2項之施用第二級毒品罪。被告為
    施用第一級毒品、第二級毒品，而持有各該級毒品，其持有
    之低度行為，應各為施用之高度行為所吸收，均不另論罪。
    再被告所犯上開1次施用第一級毒品、2次施用第二級毒品之
    犯行，係犯意各別、行為互殊，應予分論併罰。爰審酌被告
    曾因施用毒品經送觀察、勒戒後，仍未能戒斷，再犯本案之
    罪，顯然未能善體國家設置觀察、勒戒機構，協助毒品施用
    者戒除毒癮之良法美意，及其犯罪之動機、目的、品行、家
    庭經濟狀況小康之生活狀況、高職肄業之智識程度、所生危
    害，暨犯罪後坦承犯行，態度尚屬良好等一切情狀，分別量
    處如主文所示之刑，並定其應執行之刑。
據上論斷，應依刑事訴訟法第273條之1第1項、第299條第1項前
段，毒品危害防制條例第10條第1項、第2項，刑法第11條前段、
第51條第5款，判決如主文。
本案經檢察官黃永福到庭執行職務。
中    華    民    國    100    年    4    月    11    日
                  刑事第十五庭  法  官  鄭舜元
以上正本證明與原本無異。
如不服本判決應於收受判決後10日內向本院提出上訴書狀，並應
敘述具體理由；其未敘述上訴理由者，應於上訴期間屆滿後20日
內向本院補提理由書（均須按他造當事人之人數附繕本）「切勿
逕送上級法院」。
                                書記官  黃聖心
中    華    民    國    100    年    4    月    11    日
附錄：論罪科刑法條：
毒品危害防制條例第10條
施用第一級毒品者，處6月以上5年以下有期徒刑。
施用第二級毒品者，處3年以下有期徒刑。